臺灣彰化地方法院刑事判決　　　　　　　　　　　　　九十一年度訴字第五九七號
　　公　訴　人　臺灣彰化地方法院檢察署檢察官
　　被　　　告　甲○○
右列被告因違反毒品危害防制條例案件，經檢察官提起公訴 (九十一年度毒偵字第一
０五五號、第一三一六號)，本院判決如左：
    主文
甲○○連續施用第一級毒品，處有期徒刑捌月；又施用第二級毒品，處有期徒刑陸月
。應執行有期徒刑壹年。
扣案之第一級毒品海洛因參包（淨重零點肆零公克，包裝重零點捌壹公克）沒收銷毀
之。
    事      實
一、甲○○前因施用毒品案件，經依本院八十九年毒偵字第五六一三號裁定送觀察、
    勒戒後，認無繼續施用毒品傾向，由台灣彰化地方法院檢察署檢察官於民國（下
    同）九十年二月十三日，以八十九年度毒偵字第五０六七號為不起訴處分確定。
    詎甲○○仍未戒除毒癮，於五年之內，再基於施用第一級毒品之概括犯意，於九
    十一年四月十五日起至同年月二十三日止，在其位於彰化縣二水鄉○○村○○路
    ○段五四五號之住處，連續以將第一級毒品海洛因摻入香菸內，點火加以吸食之
    方式，施用第一級毒品海洛因多次，平均施用次數不定。另基於施用第二級毒品
    之犯意，於九十一年四月二十二日，在上開地點，以將第二級毒品安非他命置於
    玻璃管內，外用火加以燒烤，使成氣體後吸食之方式，施用第二級毒品安非他命
    一次。嗣於九十一年四月二十五日十時五十分許，在前開住處為警查獲，並當場
    扣得其所持有之第一級毒品海洛因三包。經臺灣彰化地方法院檢察署檢察官聲請
    ，本院以九十一年度毒聲字第一一四五號裁定移送台灣彰化看守所附設勒戒處所
    觀察勒戒後，認有繼續施用毒品傾向，現在實施強制戒治中。
二、案經彰化縣警察局被斗分局報請台灣彰化地方法院檢察署檢察官偵查起訴及台灣
    彰化地方法院檢察署檢察官自動檢舉偵查起訴。
    理      由
一、右揭事實，業據被告甲○○於本院審理時坦承不諱，而其於九十一年四月二十五
    日，分別為警及台灣彰化看守所人員所採取之尿液，經檢驗結果均呈甲基安非他
    命陽性反應，有彰化縣衛生局九十一年五月六日煙檢字第九一０七九四一號煙毒
    尿液檢驗成績書及詮昕科技股份有限公司九十一年四月三十日所出具之濫用藥物
    尿液檢驗報告各一紙附卷可稽，又扣案之白色粉末三包，經鑑定結果亦確含有海
    洛因成分無誤，有法務部調查局調科壹字第一四０００八二七七號鑑驗通知書一
    紙在卷可證，被告之自白信與事實相符，應堪採信。至其於九十一年四月二十五
    日所採取之尿液，送請檢驗之結果，雖未檢出嗎啡（海洛因入人體後，水解還原
    成嗎啡，再循嗎啡之代謝方式排出體外）陽性反應，此有前開煙毒尿液檢驗成績
    書、濫用藥物尿液檢驗報告各一紙在卷可稽，然查：被告於本院審理時供認其最
    後一次施用海洛因之時間係九十一年四月二十三日，同月二十五日獲案當天並未
    施用，按海洛因進入人體後，百分之五十以上於八小時內自尿中排出，百分之八
    十以上於二十四小時內自尿中排出，七十二小時內仍有微量排出，故推論其施用
    期間最長可能不會超過三日。且尿液內嗎啡、海洛因成分之檢出與其投與量、個
    人體質及檢測儀器之精密度有關，此有行政院衛生署（八十）藥檢醫字第０五三
    四二０號函可憑。被告每次施用海洛因係將海洛因摻入香煙內點火之方式為之等
    情，已據之供明在卷，其於九十一年四月二十三日所施用之海洛因，或因海洛因
    施用之量微或已自尿中排出，是於同年月二十五日採其尿液送驗結果，依上開函
    文說明，未能檢出嗎啡陽性反應，自屬可能，是不能僅憑此檢驗結果即遽認被告
    之自白與事實不符，而逕為有利於被告之認定，附此敘明。再被告前因施用毒品
    案件，經依本院八十九年毒偵字第五六一三號裁定送觀察、勒戒後，認無繼續施
    用毒品傾向，由台灣彰化地方法院檢察署檢察官於九十年二月十三日，以八十九
    年度毒偵字第五０六七號為不起訴處分確定等情，有該不起訴處分、台灣高等法
    院被告全國前案紀錄表及台灣彰化地方法院檢察署刑案資料查註紀錄表在卷足憑
    。其於五年內再犯毒品危害防制條例第十條之罪，經裁定送觀察、勒戒後，認有
    繼續施用毒品傾向，有本院九十一年度毒聲字第一一四五號裁定及臺灣彰化看守
    所附設勒戒所九十一年五月十四日彰所戒字第０九一０００一一三四號函送之有
    無繼續施用毒品傾向證明書一份附卷可參，從而，本件事證明確，被告前開犯行
    洵堪認定。
二、核被告所為，係犯毒品危害防制條例第十條第一、二項之施用第一、二級毒品罪
    。被告為施用毒品持有第一、二級毒品，其持有之低度行為應為施用之高度行為
    吸收，不另論罪。被告先後多次施用第一級毒品海洛因之犯行，時間緊接，所犯
    又係構成要件相同之罪名，顯係基於概括犯意為之，應依連續犯規定論以一罪，
    並加重其刑。又被告所犯上開二罪，犯罪構成要件不同，行為互異，顯係基於各
    別犯意為之，應予分論併罰。爰審酌被告前曾有施用毒品犯行，經送觀察勒戒後
    ，猶不知悔改，再施用毒品不輟，不僅戕害自身健康，更辜負國家將之視為病人
    ，並施以長時間之戒治處遇之苦心，惟其對他人權益之侵害仍屬有限，於本院審
    理中已坦承全部犯行，及其犯罪目的、手段等一切情狀，分別量處如主文所示之
    刑，並定應執行刑。扣案被告所持有之海洛因三小包（驗後淨重零點四０公克）
    ，係屬第一級毒品，爰依毒品危害防制條例第十八條第一項前段規定，沒收銷燬
    之。
據上論斷，應依刑事訴訟法第二百九十九條第一項前段，毒品危害防制條例第十條第
一項、第二項、第十八條第一項前段，刑法第十一條前段、第五十六條、第五十一條
五款，判決如主文。
本案經檢察官詹昭書到庭執行職務。
中      華      民      國    九十一    年      七      月      二      日
                              臺灣彰化地方法院刑事第一庭
                                    審判長法官   葉   榮   郎
                                    法      官   洪   志   賢
                                    法      官   簡   璽   容
右正本證明與原本無異。
如不服本判決，應於送達後十日內向本院提出上訴狀( 須附繕本 )。
                                    法院書記官   王   惠   嬌
中      華      民      國    九十一    年      七      月      三      日
毒品危害防制條例第十條
施用第一級毒品者，處六月以上五年以下有期徒刑。
施用第二級毒品者，處三年以下有期徒刑。
